【裁判字號】    96,易,1427
【裁判日期】    970123
【裁判案由】    傷害等
【裁判全文】
臺灣板橋地方法院刑事判決              96年度易字第1427號
公  訴  人  臺灣板橋地方法院檢察署檢察官
被      告  乙○○
上列被告因傷害等案件，經檢察官提起公訴（95年度偵字第2675
3 號、96年度偵字第6552號），本院判決如下：
    主  文
乙○○共同以強暴使人行無義務之事，累犯，處有期徒刑肆月，
如易科罰金，以新臺幣壹仟元折算壹日；減為有期徒刑貳月，如
易科罰金，以新臺幣壹仟元折算壹日。又共同傷害人之身體，累
犯，處有期徒刑陸月，如易科罰金，以新臺幣壹仟元折算壹日；
減為有期徒刑月，如易科罰金，以新臺幣壹仟元折算壹日。應
執行有期徒刑肆月，如易科罰金，以新臺幣壹仟元折算壹日。
    事  實
一、乙○○曾於民國九十年間因竊盜等案件，經臺灣基隆地方法
    院以九十一年度訴字第二二八號判決就竊盜部分判處有期徒
    刑六月；傷害部分判處有期徒刑四月，應執行有期徒刑八月
    確定，於九十二年十月十三日縮刑期滿執行完畢。其與丁○○（俟到案後另結）係朋友關係，因丁○○與其女友丙○○
    雙方有感情及金錢借貸糾紛，丁○○心生不滿，竟與乙○○
    、甲○○（俟到案後另結）共同基於傷害及強制罪之犯意聯
    絡，先由乙○○於九十五年八月十七日下午三時許，以0000
    00 0000 號之行動電話門號撥打丙○○所使用之0000000000
    號行動電話門號，佯稱其係中國信託商業銀行行員，邀約丙○○於同日晚上八時十分許在臺北縣三峽鎮○○路與民生街
    口處洽談辦理貸款事宜，丙○○信以為真應允之，嗣甲○○
    駕駛其出名承租之自小客車搭載丁○○（坐於副駕駛座）、
    乙○○（坐於駕駛座後排座位）至上址，迨丙○○依約出現
    在上址，即由乙○○下車，未經丙○○同意即出手強拉丙○○進入甲○○所駕駛之自小客車駕駛座後排之座位內，以此
    強暴方式使丙○○行此無義務之事。丁○○、乙○○、甲○○復於上開車輛內，指責丙○○何以之前不還錢且避不見面
    等事，並由乙○○、甲○○分別以徒手或持汽車大鎖、安全
    帽等物共同毆打丙○○，致丙○○受有頭部外傷、軀幹及四
    肢多處挫傷、疑似顱骨骨折、輕度腦震盪、臉部及上肢多處
    挫傷之傷害後，甲○○將上開車輛駕駛至國道第三號高速公
    路三峽交流道下，丁○○等三人告知丙○○必須於十二點籌
    錢還款，始讓丙○○下車。
二、案經丙○○訴由臺北縣政府警察局三峽分局報請臺灣板橋地
    方法院檢察署檢察官偵查起訴。
    理  由
一、上揭犯罪事實，業據被告乙○○於本院審理時供承不諱，核
    與告訴人丙○○於警、偵訊之指述及本院審理時之證述情節
    大致相符，並有告訴人提出之財團法人恩主公醫院乙種診斷
    證明書、臺北市立聯合醫院中興院區診斷證明書各一份及行
    動電話0000000000、0000000000號門號之通聯紀錄、照片七
    幀、監視錄影光碟在卷可憑，參以被告丁○○、甲○○於本
    院行準備程序時亦供稱確實於九十五年八月十七日下午三時
    許以電話約告訴人丙○○至上開地點說要辦理貸款事宜，被
    告丁○○、乙○○、甲○○三人並租車駕車至約定地點，之
    後被告乙○○有強拉告訴人上車，被告甲○○有打告訴人巴
    掌等語、被告丁○○亦供述與告訴人原係情侶關係，告訴人
    陸續向伊借款新臺幣九千元未還，而被告乙○○在車上有罵
    告訴人何以借錢不還及出手打告訴人等語（詳本院九十六年
    七月四日準備程序筆錄），足認被告乙○○於本院審理時之
    自白與事實相符，為可採信。
二、核被告乙○○所為，係犯刑法第三百零四條第一項之強制罪
    及第二百七十七條第一項之傷害罪。其與被告丁○○、甲○○間就上開犯行，互有犯意聯絡及行為分擔，為共同正犯。
    被告乙○○所犯上開二罪，犯意各別，行為互殊，應分論併
    罰。查被告乙○○有如事實欄所載之刑之執行紀錄，有臺灣
    高等法院被告全國前案紀錄表在卷可稽，其受有期徒刑執行
    完畢，五年以內故意再犯本件有期徒刑以上之罪，均為累犯
    ，應依刑法第四十七條第一項之規定，均加重其刑。爰審酌
    被告乙○○之素行、犯罪之動機、目的、手段、所生危害及
    犯罪後坦承犯行，惟迄今未能與告訴人達成和解，賠償損害
    等一切情狀，分別量處如主文所示之刑，並均諭知易科罰金
    之折算標準。又被告乙○○係於九十六年四月二十四日前本
    罪，均符合中華民國九十六年罪犯減刑條例所定之減刑條件
    ，爰依上開條例第二條第一項第三款之規定，各減其刑宣告
    刑二分之一，並定其應執行之刑，暨諭知易科罰金之折算標
    準。
據上論結，應依刑事訴訟法第二百九十九條第一項前段，刑法第
二十八條、第二百七十七條第一項、第三百零四條第一項、第四
十七條第一項、第四十一條第一項前段、第五十一條第五款，刑
法施行法第一條之一，中華民國九十六年罪犯減刑條例第二條第
一項第三款、第七條，判決如主文。
本案經檢察官鄭潔如到庭執行職務。
中    華    民    國    97    年    1     月    23    日
                  刑事第十七庭  法  官  李幼妃
以上正本證明與原本無異
如不服本判決，應於判決送達後10日內敘明上訴理由，向本院提
出上訴狀（應附繕本），上訴於臺灣高等法院。
                                書記官  黃頌棻
中    華    民    國    97    年    1     月    23    日
附錄本案論罪科刑法條全文
中華民國刑法第277條
（普通傷害罪）
傷害人之身體或健康者，處 3 年以下有期徒刑、拘役或 1 千元
以下罰金。
犯前項之罪因而致人於死者，處無期徒刑或 7 年以上有期徒刑；
致重傷者，處3年以上10年以下有期徒刑。
中華民國刑法第304條
（強制罪）
以強暴、脅迫使人行無義務之事或妨害人行使權利者，處 3 年以
下有期徒刑、拘役或 3 百元以下罰金。
前項之未遂犯罰之。


司法院資訊處製作；財團法人民間司法改革基金會備份。
